臺灣雲林地方法院刑事判決　　　　　　　100年度訴字第609號
公　訴　人　臺灣雲林地方法院檢察署檢察官
被　　　告　許朝欽
上列被告因偽造文書等案件，經檢察官提起公訴（100 年度偵字
第2143號），被告於本院準備程序進行中，就被訴事實為有罪之
陳述，經本院告知簡式審判程序意旨，並聽取公訴人及被告之意
見後，裁定由受命法官獨任依簡式審判程序審理，並判決如下：
    主  文
許朝欽共同連續犯行使偽造私文書罪，處有期徒刑壹年，減為有
期徒刑陸月，如易科罰金，以銀元佰元，即新臺幣玖佰元折算
壹日，扣案如附表一編號2 至6 所示之信用卡伍張，均沒收之，
扣案如附表二編號1 所示簽帳單之第二聯商店自存聯、第三聯聯
合信用卡中心存查聯，及如附表二編號2 所示簽帳單之第一聯持
卡人收執聯、第二聯商店自存聯、第三聯銀行結帳聯，其上偽造
之「楊鼎正」署名共伍枚，沒收之。未扣案如附表一編號1 所示
之信用卡背面其上偽造之「楊鼎正」署名壹枚，沒收之。未扣案
如附表二編號1 所示簽帳單之第一聯持卡人收執聯，其上偽造之
「楊鼎正」署名壹枚，沒收之。
    事  實
一、犯罪事實：
    許朝欽與年籍姓名不詳，綽號「丁董」之成年男子共同基於
    變造私文書及變造特種文書之犯意聯絡，於民國89年5 月間
    某日，在臺北縣（現已改制為新北市，下同）、臺北市某處
    ，先由許朝欽提供其本人之照片若干張，交予「丁董」，「
    丁董」則將其以不詳方式所取得，卡號不詳之6 張信用卡上
    之數字碼磨去，再以器具壓上新數字碼，復以讀寫機將原信
    用卡磁條內碼消磁並燒錄新磁條內碼，變造成如附表一編號
    1 至6 所示之信用卡（其中編號6 之原信用卡持卡人為林延
    俊），再將被告事先交付之照片印製於如附表一編號3 至6
    所示之信用卡，及換貼、護貝於其以不詳方式所取得楊鼎正
    之國民身分證、黃琨曉之機車駕駛執照。許朝欽明知如附表
    一編號1 至6 所示經變造之6 張信用卡，及經變造之楊鼎正
    國民身分證、黃琨曉機車駕駛執照，皆係來路不明之贓物，
    仍基於故買及收受贓物之概括犯意，於89年5 月間某日，在
    臺北縣、市某處，以每張變造之信用卡新臺幣（下同）15,0
    00元之代價，向「丁董」買受前揭6 張信用卡，並受贈收受
    前揭國民身分證及機車駕照各1 張，許朝欽即在如附表一編
    號1 至6 等6 張信用卡背面簽上「楊鼎正」之姓名，伺機盜
    刷換取財物，國民身分證及機車駕駛執照則作為盜刷時供店
    家查證之用。許朝欽並與「丁董」基於為自己不法所有之意
    圖，並基於行使變造私文書、行使變造特種文書、行使偽造
    私文書、詐欺取財之概括犯意聯絡，先後由許朝欽為下列行
    為：
  (一)於89年10月14日晚上6 時許，持變造之楊鼎正國民身分證及
    如附表一編號1 所示之美國銀行卡號0000-0000-0000-0000
    信用卡各1 張，至址設臺中市○里區○○路○ 段161 號由葉
    振臨所經營之金泉生銀樓，佯裝係該信用卡真正持卡人，並
    向葉振臨提示該變造之信用卡、變造之國民身分證，以刷卡
    方式購買重量2 兩8 分9 厘市價約25,500元之黃金項鍊1 條
    （業經返還葉振臨），使葉振臨陷於錯誤，隨即操作刷卡25
    ,500元，許朝欽於簽帳單上偽造楊鼎正之署名後，並將偽造
    完成之簽帳單私文書一式三聯持交葉振臨以行使，葉振臨因
    而交付黃金項鍊1 條及簽帳單第一聯持卡人收執聯予許朝欽
    收執，許朝欽得手後隨即將該信用卡及簽帳單第一聯持卡人
    收執聯棄置於不詳地點。
  (二)又於同年月17日中午12時5 分許，持變造之楊鼎正國民身分
    證及如附表一編號2 所示之中華商業銀行卡號0000-0000-00
    00 -0000號信用卡各1 張，至南投縣南投市○○里○○街13
    7 號由陳學堂所經營之金瑞西銀樓，佯裝係信用卡真正持卡
    人，並向陳學堂提示該變造信用卡、變造之國民身分證，刷
    卡購買重量2 兩3 分厘黃金項鍊1 條（業經返還陳學堂），
    使陳學堂陷於錯誤，隨即操作刷卡24,400元，許朝欽並於簽
    帳單上偽造楊鼎正之署名後，將偽造完成之簽帳單私文書一
    式三聯持交陳學堂以行使，惟為陳學堂察覺信用卡有異，乃
    未交付黃金項鍊並報警到場處理而未遂，員警到場後並自許
    朝欽扣得如附表一編號2 至6 所示之變造信用卡共5 張及楊
    鼎正之國民身分證、黃琨曉機車駕駛執照各1 張，足生損害
    於楊鼎正、黃琨曉、林延俊、葉振臨、陳學堂及戶政機關、
    車輛監理機關、發卡銀行對相關資料管理之正確性。
二、認定犯罪事實所憑之證據及理由：
  (一)本案犯罪事實係被告於89年5 月故買、收受本案6 張經變造
    之信用卡及國民身分證、駕駛執照等贓物，之後再於89年10
    月持該等信用卡、國民身分證為本案2 次盜刷信用卡犯行，
    與被告另所涉犯，業經臺灣板橋地方法院99年度訴緝字第20
    6 號、臺灣高等法院100 年度上訴字第877 號、最高法院10
    0 年度臺上字第4755號判決確定之犯罪事實（見本院卷14-3
    1 頁、第82-85 頁），即被告於87年6 月至10月間，及88年
    2 月至3 月間，分別有故買、收受經變造之信用卡、金融卡
    、身分證明文件等贓物、再持以行使、盜刷等犯行間，該另
    案最後盜刷變造信用卡之最後時間距離本案犯行，時間相距
    長達1 年有餘，且依被告供稱，其係搬家時在箱子裡找到本
    案信用卡及身分證明文件，才再拿出來盜刷，故不論就客、
    主觀判斷，均顯難認係出於概括犯意所為，應認本案係另行
    起意。而上開另案第一審判決因認本案犯罪事實與之不構成
    連續犯，而退回併辦，被告以應構成連續犯為由，上訴於臺
    灣高等法院及最高法院，均經認定不構成連續犯而駁回其上
    訴確定，嗣被告於本院亦表示不再爭執，故本案與上開另案
    之犯罪事實並無構成連續犯之情形，應可認定，本院仍應為
    實體判決，先予敘明。
  (二)本案被告許朝欽所犯之罪，係死刑、無期徒刑、最輕本刑為
    3 年以上有期徒刑以外之罪，其於準備程序就前揭被訴事實
    為有罪之陳述，經受命法官告知簡式審判程序之旨，並聽取
    其與公訴人之意見後，本院合議庭裁定，依刑事訴訟法第27
    3 條之1 規定，由受命法官獨任進行簡式審判程序，是本案
    之證據調查，依刑事訴訟法第273 條之2 規定，不受同法第
    159 條第1 項、第161 條之2 、第161 條之3 、第163 條之
    1 及第164 條至第170 條規定之限制，合先敘明。
  (三)上開犯罪事實，業據被告許朝欽於本院審判程序中坦白承認
    ，另有其於警詢、偵訊之自白筆錄在卷可明（見臺灣南投地
    方法院檢察署89年度偵字第3664號偵卷第5-8 頁、第25-26
    頁，本院卷第39頁反面、第91頁反面），核與被害人葉振臨
    、陳學堂警詢中之證述相符（見臺灣南投地方法院檢察署89
    年度偵字第3664號偵卷第10-13 頁），並有簽帳單2 份、贓
    物認領保管單2 紙、彰化商業銀行100 年5 月20日彰作個字
    第1000014112號函暨附件信用卡申請書1 份（見臺灣南投地
    方法院檢察署89年度偵字第3664號偵卷第14-16 頁、臺灣雲
    林地方法院檢察署100 年度偵字第2143號偵卷第46-48 頁）
    ，復有變造之信用卡5 張及楊鼎正之國民身分證、黃琨曉之
    機車駕照各1 張扣案可憑。被告於檢察官100 年5 月5 日偵
    訊時雖供稱，本案扣案之國民身分證、駕駛執照、信用卡等
    物，係在87年6 月至10月間向一名年籍姓名不詳，綽號「王
    哥」之成年男子所購買，因當時另案僅就部分查扣，於另案
    交保後，某次搬家時在箱子裡找到，才又拿出來使用。又稱
    購買的確切時間忘了，應該是在89年10月17日盜刷前購買的
    ，扣案之5 張信用卡來源可能是向「王哥」或「丁董」購買
    的，幫其變造證件之人與「王哥」或「丁董」不同人，購買
    扣案5 張信用卡之時間地點應該是另案遭羈押前，地點在臺
    北縣、市均有，先打電話約地點，再當場面交。又稱身分證
    之價格為1 張1 萬元、駕駛執照為1 張5 千元，信用卡金卡1
    張3 萬元，普卡1 張1 萬元云云（見臺灣雲林地方法院檢察
    署100 年度偵字第2143號偵卷第27-29 頁） ，於本院100 年
    8 月15日準備程序時則供稱，本案扣案之國民身分證、駕駛
    執照、信用卡係與另案一次購買，只是分2 次使用，價格是
    金卡1 張3 萬元，普卡1 張1 萬元，國民身分證1 張1 萬元，
    駕駛執照1 張5 千元，前前後後數次共買信用卡二、三十張
    ，身分證件則不記得張數。信用卡與身分證件是向同1 人購
    買云云（見本院卷第38-42 頁），惟除與被告於89年10月17
    日警詢、偵訊所述略有差異外，其供詞前後亦互為矛盾，經
    詢被告並請其確認，則表示：因時間過得太久，無法記得亦
    無法確定正確時間（見本院卷第92頁反面）。經查，本案係
    在89年10月17日查獲，距離100 年5 月5 日、100 年8 月15
    日檢察官偵訊及本院準備程序，已逾10年，就時間因素而言
    ，應以被告於查獲當日之警詢及偵訊筆錄製作時，記憶較為
    新鮮。其次，被告於89年10月17日查獲當日製作2 次警詢筆
    錄、1 次偵訊筆錄，其供述始終一致，而100 年5 月5 日偵
    訊時，該次供述本身前後矛盾，被告亦自承忘記確切的時間
    。至於100 年8 月15日本院準備程序之情形亦同。且被告始
    終坦承犯行，並無動機虛偽陳述上開矛盾之處，故認該等矛
    盾應係歷時過久，記憶模糊所致，是應以查獲當時，記憶猶
    新時所為之供述較為正確。綜上足見被告之自白係與事實相
    符，堪予採信。是以，本案事證明確，被告犯行均堪認定，
    應依法論科。
三、論罪科刑之理由
  (一)按行為後法律有變更者，適用行為時之法律，但行為後之法
    律有利於行為人者，適用最有利於行為人之法律，刑法第2
    條第1 項定有明文。查被告行為後，
  1.刑法增訂第201 條之1 ，於90年6 月20日公佈，並於同年月
    22日施行，依該條條文：「意圖供行使之用，而偽造、變造
    信用卡、金融卡、儲值卡或其他相類作為簽帳、提款、轉帳
    或支付工具之電磁紀錄物者，處1 年以上7 年以下有期徒刑
    ，得併科3 萬元以下罰金。」、「行使前項偽造、變造之信
    用卡、金融卡、儲值卡或其他相類作為簽帳、提款、轉帳或
    支付工具之電磁紀錄物，或意圖供行使之用，而收受或交付
    於人者，處5 年以下有期徒刑，得併科3 萬元以下罰金。」
    比較新舊法之結果，刑法第216 條、第210 條之行使偽造私
    文書罪之法定刑為5 年以下有期徒刑，較增訂之刑法第201
    條之1 之法定刑為輕，以行為時法即第201 條之1 增訂前之
    刑法，即逕依刑法第216 條、第210 條之規定對被告有利。
  2.刑法復於94年2 月2 日公布，95年7 月1 日施行。按行為後
    法律有變更者，適用行為時之法律，但行為後之法律有利於
    行為人者，適用最有利於行為人之法律，現行刑法第2 條第
    1 項訂有明文。此條規定乃與刑法第1 條罪刑法定主義契合
    ，而貫徹法律禁止溯及既往原則，係規範行為後法律變更所
    生新舊法律比較適用之準據法，是刑法第2 條本身雖經修正
    ，但刑法第2 條既屬適用法律之準據法，本身尚無比較新舊
    法之問題，應一律適用裁判時之現行刑法第2 條規定以決定
    適用之刑罰法律，先予敘明。又本次刑法修正之比較新舊法
    ，應就罪刑有關之共犯、未遂犯、想像競合犯、牽連犯、連
    續犯、結合犯，以及累犯加重、自首減輕暨其他法定加減原
    因（如身分加減）與加減例等一切情形，綜其全部罪刑之結
    果而為比較，最高法院95年5 月23日著有95年度第8 次刑庭
    會議決議可資參照。經查：
  刑法第339 條第1 項詐欺取財罪，及第349 條第2 項故買贓
    物罪，法定刑得科或併科銀元1 千元以下，第349 條第1 項
    收受贓物罪，法定刑得科或併科銀元500 元以下，第212 條
    變造特種文書罪，法定刑得科銀元300 元以下，據修正後刑
    法施行法增訂第1 條之1 ：「中華民國94年1 月7 日刑法修
    正施行後，刑法分則編所定罰金之貨幣單位為新臺幣。94年
    1 月7 日刑法修正時，刑法分則編未修正之條文定有罰金者
    ，自94年1 月7 日刑法修正施行後，就其所定數額提高為30
    倍。但72年6 月26日至94年1 月7 日新增或修正之條文，就
    其所定數額提高為3 倍」及刑法第33條第5 款修正為：「主
    刑之種類如下：五、罰金：新臺幣1 千元以上，以百元計算
    之」等規定，是依修正後之法律，刑法第339 條第1 項詐欺
    取財罪、第349 條第2 項故買贓物罪所得科處之罰金刑最高
    為新臺幣3 萬元、最低為新臺幣1 千元；第349 條第1 項收
    受贓物罪，所得科處之罰金刑最高為新臺幣15,000元，最低
    為新臺幣1 千元；第212 條變造特種文書罪，所得科處之罰
    金刑最高為新臺幣9 千元，最低為新臺幣1 千元。然依被告
    行為時之刑罰法律，即罰金罰鍰提高標準條例第1 條前段規
    定之提高倍數10倍及刑法第33條第5 款規定之罰金最低額1
    元計算，刑法第339 條第1 項詐欺取財罪、第349 條第2 項
    故買贓物罪之罰金刑最高為銀元1 萬元，最低額為銀元10元
    ，換算為新臺幣，最高額雖與新法同為新臺幣3 萬元，然最
    低額僅為新臺幣30元;第349條第1 項收受贓物罪之罰金刑最
    高為銀元5 千元，最低額為銀元10元，換算為新臺幣，最高
    額雖與新法同為新臺幣15,000元，然最低額僅為新臺幣30元
    ；第212 條變造特種文書罪之罰金刑最高為銀元3 千元，最
    低額為銀元10元，換算為新臺幣，最高額雖與新法同為新臺
    幣9 千元，然最低額僅為新臺幣30元。因此，比較上述修正
    前、後之刑罰法律，自以修正施行前即被告行為時關於科處
    罰金刑之法律較有利於被告。
  修正施行前刑法第55條後段牽連犯、第56條連續犯之規定業
    經修正公布刪除，則被告之犯行，因行為後新法已刪除牽連
    犯、連續犯之規定，此刪除雖非犯罪構成要件之變更，但顯
    已影響行為人刑罰之法律效果，自屬法律有變更。修正前刑
    法第55條牽連犯，第56條連續犯規定，前者加重其刑至二分
    之一，後者從一重罪處斷；而上開規定於修正刪除後，刑法
    就行為罪數，除接續犯、想像競合犯、結合犯等實質上或裁
    判上一罪，以一罪論處原則上採取一罪一罰及數罪併罰，故
    修正前之處罰結果，顯較修正後刑法規定一罪一罰或數罪併
    罰對被告有利。
  刑法第41條修正施行前為：「犯最重本刑為5 年以下有期徒
    刑以下之刑之罪，而受6 個月以下有期徒刑或拘役之宣告，
    因身體、教育、職業、家庭之關係或其他正當事由，執行顯
    有困難者，得以1 元以上3 元以下折算1 日，易科罰金。但
    確因不執行所宣告之刑，難收矯正之效，或難以維持法秩序
    者，不在此限。併合處罰之數罪，均有前項情形，其應執行
    之刑逾6 月者，亦同。」再於修正施行後為「犯最重本刑為
    5 年以下有期徒刑以下之刑之罪，而受6 個月以下有期徒刑
    或拘役之宣告者，得以新臺幣1 千元、2 千元或3 千元折算
    1 日，易科罰金。」且修正施行前之易科罰金折算標準，依
    照修正施行前罰金罰鍰提高標準條例第2 條前段（95年7 月
    1 日已刪除）規定，就其原定數額提高為1 百倍折算1 日，
    則本件被告依照行為時之刑法第41條易科罰金折算標準，應
    以銀元3 百元折算1 日，經折算為新臺幣後，以新臺幣9百
    元折算為1 日。經比較上開修正前後之刑法第41條規定及易
    科罰金折算標準，應依修正施行前之規定，較有利於被告。
  而刑法第25、26條關於未遂犯規定之部分，相關規定雖有條
    號變動，惟無關乎行為可罰性之變更，非屬法律變更，是以
    應直接適用裁判時法，即逕依刑法第25條規定處斷。
  關於共犯部分：修正前刑法第28條原規定：「二人以上共同
    實施犯罪之行為者，皆為正犯。」於本次修正後則規定：「
    二人以上共同實行犯罪之行為者，皆為正犯。」揆諸本條之
    修正理由係為釐清陰謀共同正犯、預備共同正犯、共謀共同
    正犯是否合乎本條規定之正犯要件。而本案被告所涉之變造
    準私文書、變造特種文書犯行，既屬實行犯罪行為之正犯，
    則上開修正自無所謂有利或不利於被告之情形，應逕行適用
    行為時即修正前之規定。
  綜合上述之比較，揆諸前揭最高法院決議及修正後刑法第2
    條第1 項前段、後段規定之「從舊、從輕」原則，自應適用
    被告行為時之法律應適用被告行為時之舊法。至同日施行之
    刑法施行法第1 條之1 ，僅係規範如何將刑法分則罰金刑之
    單位由「銀元」轉換為「新臺幣」，未就各該分則之實際內
    涵加以變更，自不生新舊法比較之問題，而應直接適用裁判
    時法。
  (二)按信用卡係表示持卡人與發卡銀行間所成立之消費付款委託
    契約，依簽署卡上所載文字，係表示同意使用該信用卡並遵
    守發行銀行信用卡條款，應為私文書。而在信用卡背面簽名
    欄簽名，自形式上觀察，足以表示信用卡之簽名者於信用卡
    有效期限內有權使用該信用卡之辨識及證明，性質上亦屬刑
    法第210 之私文書。又信用卡簽帳單，則係持卡人向特約商
    店消費後，簽署持卡人之姓名，由特約商店將第一聯交持卡
    人收執，第二、三聯則由特約商店取回，再由特約商店將第
    三聯交與收單機構存查，資以向發卡銀行請款。該簽帳單由
    持卡人簽名，即表示持卡人同意依據其與發卡銀行間之約定
    ，對其所購物品或接受服務，均應按簽帳單之消費金額，付
    款與發卡銀行。故持卡人於簽帳單簽名，係對所簽金額負擔
    付款之義務，性質上屬消費付款契約書，為私文書（最高法
    院90年度臺上字第6898號、88年度臺上字第5730號判決意旨
    可參）。
  (三)核被告所為，係犯刑法第349 條第1 項、第2 項之收受及故
    買贓物罪、第216 條、第210 條之行使變造私文書罪、行使
    偽造私文書罪、第216 條、第212 條行使變造特種文書罪、
    第339 條第1 項之詐欺取財罪、第339 條第3 項、第1 項詐
    欺取財未遂罪。被告已著手向金瑞西銀樓詐欺，然尚未得手
    ，為未遂犯。被告與「丁董」，就變造如附表一編號1 至6
    之6 張信用卡及楊鼎正國民身分證、黃琨曉機車駕照，及嗣
    後行使盜刷變造之信用卡、國民身分證、於簽帳單上偽簽「
    楊鼎正」姓名並持以行使、詐欺之犯行間，分別有犯意聯絡
    及行為分擔，應論以共同正犯。被告於前揭6 張變造之信用
    卡背面及上述2 張簽帳單上偽造「楊鼎正」署名之行為，各
    係變造、偽造私文書之部分行為。又變造特種文書、變造私
    文書、偽造私文書後復持以行使，變造及偽造之低度行為皆
    為行使之高度行為所吸收，均不另論罪。又被告於89年10月
    間先後2 次行使變造私文書、行使變造特種文書、行使偽造
    私文書、詐欺取財暨詐欺未遂之犯行，所犯時間緊接，且所
    犯基本犯罪構成要件相同，顯均係基於概括犯意反覆為之，
    均應依刪除前刑法第56條連續犯之規定，各以一罪論處，並
    加重其刑。另其所犯收受及故買贓物、變造特種文書，變造
    私文書與行使變造特種文書、行使變造私文書、行使偽造私
    文書及詐欺取財之間分別有方法結果之牽連關係，應依修正
    前刑法第55條後段論以牽連犯，從一較重之行使偽造私文書
    罪處斷。
  (四)爰審酌被告年輕力壯，為貪圖不法利益，竟故買、收受贓物
    信用卡、身分證明文件，於加以變造後，持以冒名盜刷詐取
    財物，破壞財產安全、使用信用卡交易安全及國內金融秩序
    ，使發卡銀行受有財產損害，並破壞社會誠信甚鉅，並其故
    買贓物信用卡張數多達6 張，收受贓物身分證明文件達2 張
    ，影響層面非微，惡性非輕。惟念其犯後坦承犯行，尚有悔
    意，及其詐欺行為僅2 次，所詐取物品之價值共計約5 萬元
    ，並均已發還被害人，及犯後原於貢丸工廠工作將近4 年，
    嗣後工廠移去大陸，因而失業，才又誤入歧途組成詐騙集團
    ，已離婚，有一名子女，家中尚有父母，則其家境似非良好
    ，暨其犯案時僅有國中學歷之智識程度，之後繼續學習取得
    高中同等學歷等情，認其尚知進取等一切情狀，量處如主文
    所示之刑。
  (五)按本條例施行前，經通緝而未於中華民國96年12月31日以前
    自動歸案偵查、審判或執行者，不得依本條例減刑，中華民
    國96年罪犯減刑條例第5 條定有明文。而前案在本條例施行
    前通緝，後案在本條例施行後與前案併案通緝者，後案不合
    於本條例第5 條不得減刑之規定，法院辦理96年減刑案件應
    行注意事項第9 條第3 項亦可參照。查被告犯罪之時間均在
    96年4 月24日之前，合於中華民國96年罪犯減刑條例第2 條
    第1 項第3 款規定，而檢察官雖曾於89年11月4 日就本案之
    犯罪事實移送併臺灣板橋地方法院89年度訴字第1024號案件
    審理，被告於該案經臺灣板橋地方法院於89年11月13日通緝
    ，99年8 月27日撤緝，惟該案通緝之犯罪事實，核與本案犯
    罪事實有異，本案犯罪事實並未經通緝，有臺灣板橋地方法
    院89年11月13日89年板院通刑親科緝字第945 號通緝書1 份
    存卷可查（見臺灣南投地方法院89年度偵字第3664號偵卷第
    32頁，100 年度偵字第965 號偵卷第12頁，本院卷第58、78
    -81 頁），是本案之犯罪事實無併案遭通緝情形，臺灣板橋
    地方法院89年度訴字第1024號案件其後因被告通緝到案，另
    分99年度訴緝字第206 號案件審結，就移送併辦部分（即本
    案之犯罪事實部分）退併辦（見臺灣南投地方法院100 年度
    偵字第965 號偵卷第14-25 、28頁），可徵本案之犯罪事實
    並未遭通緝，自非中華民國96年罪犯減刑條例第5 條規定不
    得減刑情形，故爰依同條例第2 條第1 項第3 款之規定，減
    其刑期二分之一。並依中華民國96年罪犯減刑條例第9 條規
    定及前述較有利於行為人之修正前刑法第41條第1 項前段，
    諭知易科罰金之折算標準。
  (六)按「所謂『從刑附屬於主刑』原則，係指從刑應與主刑一併
    於判決主文內宣告之，不得單獨或裂割宣告而言，並非指從
    刑必須一律適用與主刑相同之法律。故被告行為後若宣告其
    從刑所適用之法律有變更者，仍應依刑法第2 條第1 項之規
    定，選擇適用其中最有利於被告之法律，並不受其主刑所適
    用法律之拘束，亦無所謂從刑應一律附隨主刑適用相同法律
    之問題。」（最高法院96年度臺上字第2055號判決意旨參照
    ）。按被告行為時，就變造信用卡，並無獨立之沒收規定，
    應依刑法第38條第1 項第2 款、第3 款之規定適用。然行為
    後，刑法第205 條則於90年修訂「偽造、變造之... 信用卡
    ... ，不問屬於犯人與否，沒收之。」經比較刑法第38條第
    1 項第2 款、第3 款之規定與現行刑法第205 條規定，前者
    為職權沒收，後者為絕對義務沒收，自以行為時法較有利於
    被告，依刑法第2 條第1 項之規定，應適用行為時法。又「
    偽造之印章、印文或署押，不問屬於犯人與否，沒收之。」
    刑法第219 條定有明文。本案扣案之如附表一編號2 至6 所
    示之信用卡，屬被告所有，且係因犯罪所生並供犯罪所用之
    物，據被告供述在卷，爰依刑法第38條第1 項第2 款、第3
    款之規定，宣告沒收。其上偽造之「楊鼎正」署名，因所附
    著之物業經本院沒收如上，就署名部分已無重複沒收之必要
    。扣案如附表二編號1 所示簽帳單之第二聯商店自存聯、第
    三聯聯合信用卡中心存查聯，及如附表二編號2 所示簽帳單
    之第一聯持卡人收執聯、第二聯商店自存聯、第三聯銀行結
    帳聯，雖屬被告犯罪所生並供犯罪所用之物，其上並有偽造
    之「楊鼎正」署名，然因已交予被害人收執，非被告所有之
    物，爰不予以沒收。惟其上偽造之「楊鼎正」署名共5 枚，
    應依刑法第219 條之規定，不問屬於犯人與否，沒收之。至
    於未扣案如附表一編號1 所示之信用卡，及如附表二編號1
    所示之簽帳單第一聯持卡人收執聯，雖亦均屬被告所有，且
    係因犯罪所生並供犯罪所用之物，均據被告供述在卷，其上
    並有偽造之「楊鼎正」署名，然因未扣案，為免日後執行困
    難，爰就該物不予沒收，惟其上偽造之「楊鼎正」署名共2
    枚，並無證據證明業已滅失，均應依刑法第219 條之規定，
    不問屬於犯人與否，沒收之。又扣案之楊鼎正國民身分證、
    黃琨曉之機車駕駛執照，雖為因被告犯罪所生並供犯罪所用
    之物，然非屬被告所有，爰不予宣告沒收。
四、應適用之法條：
  (一)刑事訴訟法第273 條之1 第1 項、第299 條第1 項前段。
  (二)刑法第28條（修正前）、第56條（廢止前）、第2 條第1 項
    前段、第216 條、第210 條、第212 條、第339 條第1 項、
    第3 項、第349 條第1 項、第2 項、第55條（修正前）、
    第41條第1 項前段（修正前）、第38條第1 項第2 款、第3
    款、第219 條。
  (三)罰金罰鍰提高標準條例第1 條前段、第2 條（刪除前），現
    行法規所定貨幣單位折算新臺幣條例第2 條。
  (四)中華民國96年罪犯減刑條例第2 條第1 項第3 款、第7 條第1
    項、第9 條。
  (五)刑法施行法第1 條之1 第1 項、第2 項前段。
本案經檢察官吳淑娟到庭執行職務
中    華    民    國  100     年    11    月     4    日
                  刑事第一庭  法  官  謝 宜 雯
以上正本證明與原本無異。
如不服本判決應於收受判決後10日內向本院提出上訴書狀，並應
敘述具體理由；其未敘述上訴理由者，應於上訴期間屆滿後20日
內向本院補提理由書（均須按他造當事人之人數附繕本）。「切
勿逕送上級法院」。
                              書記官  林 美 鳳
中    華    民    國  100     年    11    月     4    日
附錄本判決論罪科刑法條全文：
中華民國刑法第210條：
偽造、變造私文書，足以生損害於公眾或他人者，處五年以下有
期徒刑。
中華民國刑法第212條：
偽造、變造護照、旅券、免許證、特許證及關於品行、能力服務
或其他相類之證書、介紹書，足以生損害於公眾或他人者，處 1
年以下有期徒刑、拘役或 3 百元以下罰金。
中華民國刑法第216 條：
行使第210 條至第215 條之文書者，依偽造、變造文書或登載不
實事項或使登載不實事項之規定處斷。
中華民國刑法第339條：
意圖為自己或第三人不法之所有，以詐術使人將本人或第三人之
物交付者，處5 年以下有期徒刑、拘役或科或併科1 千元以下罰
金。
以前項方法得財產上不法之利益或使第三人得之者，亦同。
前二項之未遂犯罰之。
中華民國刑法第349條：
收受贓物者，處3 年以下有期徒刑、拘役或5 百元以下罰金。
搬運、寄藏、故買贓物或為牙保者，處5 年以下有期徒刑、拘役
或科或併科1 千元以下罰金。
因贓物變得之財物，以贓物論。
附表一
 ┌──┬──────┬───────────┬─────┬──────────┐
 │編號│金融機構    │信用卡卡號            │真正持卡人│出處                │
 ├──┼──────┼───────────┼─────┼──────────┤
 │1   │美國商業銀行│0000-0000-0000-0000 號│不詳      │未扣案              │
 ├──┼──────┼───────────┼─────┼──────────┤
 │2   │中華商業銀行│0000-0000-0000-0000 號│不詳      │臺灣雲林地方法院檢察│
 │    │            │                      │          │署100 年度偵字第2143│
 │    │            │                      │          │號偵卷第18頁        │
 ├──┼──────┼───────────┼─────┼──────────┤
 │3   │荷蘭銀行    │0000-0000-0000-0000 號│不詳      │臺灣雲林地方法院檢察│
 │    │            │                      │          │署100 年度偵字第2143│
 │    │            │                      │          │號偵卷第19頁        │
 ├──┼──────┼───────────┼─────┼──────────┤
 │4   │匯豐銀行    │0000-0000-0000-0000 號│不詳      │臺灣雲林地方法院檢察│
 │    │            │                      │          │署100 年度偵字第2143│
 │    │            │                      │          │號偵卷第20頁        │
 ├──┼──────┼───────────┼─────┼──────────┤
 │5   │花旗銀行    │0000-0000-0000-0000 號│不詳      │臺灣雲林地方法院檢察│
 │    │            │                      │          │署100 年度偵字第2143│
 │    │            │                      │          │號偵卷第22頁        │
 ├──┼──────┼───────────┼─────┼──────────┤
 │6   │彰化銀行    │0000-0000-0000-0000 號│林延俊    │臺灣雲林地方法院檢察│
 │    │            │                      │          │署100 年度偵字第2143│
 │    │            │                      │          │號偵卷第21頁        │
 └──┴──────┴───────────┴─────┴──────────┘
附表二（簽帳單內容）
 ┌──┬──────┬──────┬──────┬─────┬────────┐
 │編號│金融機構    │信用卡卡號  │刷卡日期    │刷卡金額  │有無應沒收之物及│
 │    │            │            │            │（新臺幣）│出處            │
 ├──┼──────┼──────┼──────┼─────┼────────┤
 │1   │美國商業銀行│0000-0000-  │89年10月14日│25,500元  │第一聯持卡人收執│
 │    │            │0000-0000 號│            │          │聯，其上偽造之「│
 │    │            │            │            │          │楊鼎正」署名1 枚│
 │    │            │            │            │          │。              │
 │    │            │            │            │          │（未扣案）      │
 │    │            │            │            │          │第二聯商店自存聯│
 │    │            │            │            │          │、及第三聯聯合信│
 │    │            │            │            │          │用卡中心存查聯，│
 │    │            │            │            │          │其上偽造之「楊鼎│
 │    │            │            │            │          │正」署名共2 枚。│
 │    │            │            │            │          │（扣案）        │
 │    │            │            │            │          │臺灣南投地方法院│
 │    │            │            │            │          │檢察署89年度偵字│
 │    │            │            │            │          │第3664號偵卷第14│
 │    │            │            │            │          │頁              │
 ├──┼──────┼──────┼──────┼─────┼────────┤
 │2   │中華商業銀行│0000-0000-  │89年10月17日│24,400元  │第一聯持卡人收執│
 │    │            │0000-0000 號│            │          │聯、第二聯商店自│
 │    │            │            │            │          │存聯、及第三聯銀│
 │    │            │            │            │          │行結帳聯，其上偽│
 │    │            │            │            │          │造之「楊鼎正」署│
 │    │            │            │            │          │名共3枚。       │
 │    │            │            │            │          │（扣案）        │
 │    │            │            │            │          │臺灣南投地方法院│
 │    │            │            │            │          │檢察署89年度偵字│
 │    │            │            │            │          │第3664號偵卷第14│
 │    │            │            │            │          │頁              │
 └──┴──────┴──────┴──────┴─────┴────────┘